臺灣屏東地方法院民事裁定
110年度消債職聲免字第64號
聲  請  人
即 債務 人  連育屏  

代  理  人  黃耀平律師
相  對  人
即 債權 人  臺灣土地銀行股份有限公司

法定代理人  何英明  
代  理  人  劉建顯  
相  對  人
即 債權 人  國泰世華商業銀行股份有限公司

法定代理人  郭明鑑  
代  理  人  王行正  
相  對  人
即 債權 人  兆豐國際商業銀行股份有限公司

法定代理人  張兆順  
代  理  人  林勵之  
相  對  人
即 債權 人  聯邦商業銀行股份有限公司


法定代理人  林鴻聯  


相  對  人
即 債權 人  遠東國際商業銀行股份有限公司

法定代理人  周添財  
代  理  人  鄒永展  
相  對  人
即 債權 人  元大商業銀行股份有限公司


法定代理人  翁健    
代  理  人  黃勝豐  
相  對  人
即 債權 人  玉山商業銀行股份有限公司


法定代理人  黃男州  
代  理  人  朱逸君  
相  對  人
即債權人    凱基商業銀行股份有限公司


法定代理人  魏寶生  

代  理  人  孫碧珠  
相  對  人
即 債權 人  中國信託商業銀行股份有限公司


法定代理人  利明献  


相  對  人
即 債權 人  磊豐國際資產管理股份有限公司

法定代理人  張司政  


相  對  人
即 債權 人  滙誠第一資產管理股份有限公司

法定代理人  莊仲沼  


相  對  人
即 債權 人  均和資產管理股份有限公司

法定代理人  朱祐宗  
代  理  人  陳怡穎  

相  對  人
即 債權 人  衛生福利部中央健康保險署

法定代理人  李伯樟  


相  對  人
即 債權 人  交通部公路總局高雄市區監理所苓雅監理站

法定代理人  陳崑山  


相  對  人
即 債權 人  新加坡商艾星國際有限公司台灣分公司

法定代理人  曾慧雯  


相  對  人
即 債權 人  摩根聯邦資產管理股份有限公司

法定代理人  李文明  
代  理  人  陳俊嘉  
相  對  人
即 債權 人  高雄市政府交通局

法定代理人  張淑娟  
上列當事人聲請消費者債務清理事件，本院裁定如下：
    主  文
債務人甲○○應予免責。
    理  由
一、按法院為終止或終結清算程序之裁定確定後，除別有規定外
    ，應以裁定免除債務人之債務。消費者債務清理條例（下稱
    消債條例）第132 條定有明文。又法院裁定開始清算程序後
    ，債務人有薪資、執行業務所得或其他固定收入，扣除自己
    及依法應受其扶養者所必要生活費用之數額後仍有餘額，而
    普通債權人之分配總額低於債務人聲請清算前二年間，可處
    分所得扣除自己及依法應受其扶養者所必要生活費用之數額
    者，法院應為不免責之裁定。但債務人證明經普通債權人全
    體同意者，不在此限。另債務人有下列各款情形之一者，法
    院應為不免責之裁定。但債務人證明經普通債權人全體同意
    者，不在此限：一、於七年內曾依破產法或本條例規定受免
    責。二、故意隱匿、毀損應屬清算財團之財產，或為其他不
    利於債權人之處分，致債權人受有損害。三、捏造債務或承
    認不真實之債務。四、聲請清算前二年內，因消費奢侈商品
    或服務、賭博或其他投機行為，所負債務之總額逾聲請清算
    時無擔保及無優先權債務之半數，而生開始清算之原因。五
    、於清算聲請前一年內，已有清算之原因，而隱瞞其事實，
    使他人與之為交易致生損害。六、明知已有清算原因之事實
    ，非基於本人之義務，而以特別利於債權人中之一人或數人
    為目的，提供擔保或消滅債務。七、隱匿、毀棄、偽造或變
    造帳簿或其他會計文件之全部或一部，致其財產之狀況不真
    確。八、故意於財產及收入狀況說明書為不實之記載，或有
    其他故意違反本條例所定義務之行為，致債權人受有損害，
    或重大延滯程序，復為同條例第133 、134 條所明定。另按
    法院裁定開始更生程序後，債務人免責前，法院裁定開始清
    算程序，其已進行之更生程序，適於清算程序者，作為清算
    程序之一部，其更生聲請視為清算聲請，消債條例第78條第
    1 項亦定有明文。
二、經查：
　㈠聲請人前於民國107 年11月27日聲請更生，經本院以107 年
    度消債更字第147 號裁定自108 年5 月27日中午12時起開始
    更生程序。嗣於更生程序進行中，因聲請人所提更生方案未
    獲債權人會議可決，且無從依消債條例第64條第1 項規定逕
    予認可，經本院以109 年度消債清字第65號裁定自110 年1
    月28日中午12時起開始清算程序。嗣聲請人清算財團之財產
    分配完結，各相對人共受償新臺幣（下同）62,200元後，本
    院於110 年8 月11日以110 年度司執消債清字第15號裁定終
    結清算程序確定等情，業經調取上開卷宗核閱屬實。
　㈡關於聲請人於開始更生程序後迄今之收入部分，聲請人稱其1
    08 年5 月至109 年6 月受僱於纖姿美容養生館，每月所得
    為19,500元；109 年12月至110 年7 月受僱於台南橫町燒丼
    忠義店、110 年8 月起迄今受僱於儷都大飯店，上開期間每
    月薪資約28,000元，有在職證明書、薪資袋、所得切結書可
    稽，又聲請人108 至109 年均無所得，且聲請人現投保勞保
    於屏東縣病患家事服務職業工會，顯未受僱於任何公司或商
    號，亦經本院調取其之稅務電子閘門網路資料查詢表、勞保
    局電子閘門網路資料查詢表核閱無誤，堪信屬實。則聲請人
    自108 年5 月算至111 年2 月之收入共為693,000 元（計算
    式：19,500×14＋28,000×【8 ＋7 】＝693,000 ）。至聲請人
    之支出部分，則依消債條例第64條之2 第1 項規定，以108 
    至111年衛生福利部公告每人每月最低生活費之1.2倍計算之
    數額14,866元、14,866元、15,946元及17,076元為基準，則
    聲請人必要支出共為522,824 元（計算式：14,866×【8 ＋12
    】＋15,946×12＋17,076×2 ＝522,824 ），聲請人主張逾此部
    分，不予列計。此外，關於聲請人所應負擔之扶養費部分：
　⒈聲請人之父母，其父108 、109 年無所得，其母108 、109年
    分別有所得61,165元、56,670元，其等名下無不動產等情，
    有戶籍謄本、稅務電子閘門網路資料查詢表可佐；另其兄現
    在監服刑，108 、109 年無所得，有戶籍謄本、臺灣高等法
    院在監在押全國紀錄表可參，堪認其等均有受聲請人扶養之
    必要。另參酌民法第1115條第1 項規定及聲請人提出之親屬
    系統表，聲請人之父母及其兄之扶養義務人均為聲請人及另
    名兄弟，是依消債條例第64條之2 第2 項規定，依上開最低
    生活費1.2 倍計算，聲請人108 年5 月算至111 年2 月應負
    擔之扶養費應為784,236 元（計算式：《14,866×【8 ＋12】＋
    15,946×12＋17,076×2 》×3 ÷2 ＝784,236 ），則聲請人主張
    低於上開金額之204,000 元（計算式：6000×【8 ＋12＋12＋2 
    】＝204,000 ），洵堪採信。
  ⒉另聲請人育有未成年子女1 名，現年7 歲，其108 、109 年
    均無所得，名下無不動產，有戶籍謄本、稅務電子閘門網路
    資料查詢表，堪認有受聲請人扶養之必要。而上開扶養義務
    應由聲請人及其配偶共同負擔，是依消債條例第64條之2 第
    2 項規定，以上開每人每月最低生活費1.2 倍計算，聲請人
    應負擔之扶養費為261,642 元（計算式：《14,866×【8 ＋12
    】＋15,946×12＋17,076×2 》÷2 ＝261,642 ）。基上，聲請人
    之固定收入扣除前開必要支出費用及扶養費後，已無剩餘，
    堪認本件無消債條例第133 條應不免責之事由。復查無聲請
    人有消債條例第134 條所定其他各款應不免責事由，揆諸前
    揭說明，聲請人既經終結清算程序之裁定確定後，依消債條
    例第132 條規定，應裁定免除其債務。
三、綜上所述，本件聲請人並無消債條例第133 條之適用，且查
    無消債條例第134 條各款所定應不免責之情事，依上說明，
    自應依首開規定裁定本件聲請人免責，爰裁定如主文。
中　　華　　民　　國　　111 　年　　3 　　月　　7 　　日
                  民事庭  法　官　曾吉雄
上為正本係照原本作成
如不服本裁定，應於裁定送達後10日內，以書狀向本院提出抗告
，並繳納抗告費新臺幣1千元
中　　華　　民　　國　　111 　年　　3 　　月　　7 　　日
  　                      書記官　潘豐益